【裁判字號】    88,上易,3134
【裁判日期】    890105
【裁判案由】    毒品危害防制條例
【裁判全文】
臺灣高等法院台中分院刑事判決                  八十八年度上易字第三一三四號
    上  訴  人
    即  被  告  乙○○
右列上訴人因違反毒品危害防制條例案件，不服台灣台中地方法院中華民國八十八年
十一月十日第一審判決（民國八十八年度易字第三三○八號；起訴案號：台灣台中地
方法院檢察署八十八年度毒偵字第二四七號），提起上訴，本院判決如左：
    主      文
上訴駁回。
    事實及理由
一、本案經本院審理結果，認第一審判決認事用法及量刑均無不當，應予維持，並引
    用第一審判決書記載之事實、證據及理由（如附件）。
二、被告上訴意旨仍執前詞，否認犯罪，經核非有理由，應予駁回。
據上論斷，應依刑事訴訟法第三百六十八條、第三百七十三條，判決如主文。
本案經檢察官甲○○到庭執行職務。
中      華      民      國    八十九    年      一      月      五      日
                                  臺灣高等法院台中分院刑事第八庭
                                        審判長法  官  羅  得  村
                                              法  官  劉  榮  服
                                              法  官  林  輝  煌
右正本證明與原本無異。
不得上訴。
                                              書記官  劉  恒  宏
中      華      民      國    八十九    年      一      月      六      日
                                                                        Ｖ
台灣台中地方法院刑事判決                        八十八年度易字第三三八號
    公  訴  人  台灣台中地方法院檢察署檢察官
    被      告  乙○○  男十九歲（民國○○○年○○月○○日生）
                        住台中市○○區○○路二六四巷六弄二號一樓
                        現於臺灣臺中戒治所戒治中
                        身分證統一編號：Ｚ000000000號
右列被告因違反毒品危害防制條例案件，經檢察官提起公訴（八十八年度毒偵字第
二四七號），本院判決如左：
    主  文
乙○○連續施用第二級毒品，累犯，處有期徒刑陸月，如易科罰金，以參佰元折算壹
日。安非他命一包（毛重零點柒公克）沒收並銷燬之。
    事  實
一、乙○○前曾於民國（下同）八十三年九月及八十四年二月間均犯竊盜案件，經法
    院分別判處有期徒刑一年四月及六月確定，於八十五年七月二十七日執行完畢，
    猶不知悔改，復前因施用毒品案件，經依台灣台中地方法院八十八年度毒聲字第
    四○一六號裁定送台灣台中看守所附設勒戒所觀察、勒戒後，認無繼續施用毒品
    之傾向，業經台灣台中地方法院檢察官於八十八年七月十九日以八十八年度偵字
    第一六一三七號不起訴處分確定。詎又基於概括犯意，自八十八年七月底某日起
    ，至同年八月五日止，連續在台中市○○區○○路二六四巷六弄二號一樓其租處
    施用第二級毒品安非他命，為警於八十八年八月八日凌晨三時三十分許在台中市
    ○○路與大雅路口處查獲，扣押得第二級毒品安非他命一包（毛重○‧七公克）
    ，經依台灣台中地方法院以八十八年度毒聲字第四八二九號裁定送觀察、勒戒後
    ，認有繼續施用毒品之傾向。
二、案經新竹縣警察局竹北分局報請臺灣臺中地方法院檢察署檢察官偵查起訴。
    理  由
一、右揭事實，業據被告乙○○於警訊時及偵查中坦承不諱，復有扣得第二級毒品安
    非他命一包（毛重○‧七公克）可資佐證。又被告乙○○前因一次施用毒品案件
    ，曾經台灣台中地方法院檢察署檢察官為不起訴處分確定，有該署八十八年度偵
    字第一六一三七號處分書一紙附卷可稽。其於五年內再犯毒品危害防制條例第十
    條第二項之罪，並有台灣台中看守所八十八年八月十九日（八八）中所奕總字第
    三一一一號證明書一份附卷可憑，本件事證明確，被告犯行堪予認定。
二、核被告乙○○所為，係違反毒品危害防制條例法第十條第二項之罪。其因施用而
    持有毒品之行為，為施用之高度行為所吸收，不另論罪。被告前開多次施用行為
    ，時間密接、犯罪構成要件相同，顯係基於概括之犯意為之，為連續犯，應依刑
    法第五十六條論以一罪併加重其刑。被告曾於八十三年九月及八十四年二月間均
    犯竊盜案件，經法院分別判處有期徒刑一年四月及六月確定，於八十五年七月二
    十七日執行完畢，此有本院被告刑事前科資料表在卷可徵，五年以內再犯本件有
    期徒刑以上之罪，為累犯，應依刑法第四十七條規定加重其刑。爰審酌被告犯罪
    之動機、目的、手段，犯罪所生之危害、犯罪後坦承不諱態度良好等一切情狀，
    量處如主文所示之刑，並諭知易科罰金之折算標準。扣案之安非他命一包（毛重
    零點七公克）應依毒品危害防制條例第十八條第一項前段之規定，予以沒收並銷
    燬之。
據上論斷，應依刑事訴訟法第二百九十九條第一項前段，毒品危害防制條例法第十條
第二項、第十八條第一項前段、第二十條第三項前段、刑法第十一條前段、第五十六
條、第四十七條、第四十一條，罰金罰鍰提高標準條例第二條，判決如主文。
中    華    民    國    八十  八    年    十一        月      十        日
                                臺灣臺中地方法院刑事第三庭
                                        法  官  柯  崑  輝
右正本證明與原本無異。
如不服本判決，應於送達後十日內向本院提出上訴狀(須附繕本)，上訴於台灣高等法
院台中分院。
                                        書記官
中    華    民    國    八十  八    年    十一        月      十        日
附錄論罪科刑法條
毒品危害防制條例
第十條第二項：施用第二級毒品者，處三年以下有期徒刑。


司法院資訊處製作；財團法人民間司法改革基金會備份。
